臺灣臺北地方法院民事裁定              100年度抗字第191號
抗  告  人  張楊純純
相  對  人  鄒源裕
上列當事人間聲請本票裁定事件，抗告人對於中華民國100年6月
27日本院100年度司票字第6470號民事裁定提起抗告，本院裁定
如下：
    主  文
抗告駁回。
抗告程序費用新臺幣壹仟元由抗告人負擔。
    理  由
一、按執票人向本票發票人行使追索權時，得聲請法院裁定後強
    制執行，票據法第123條定有明文。又本票執票人依上揭規
    定，聲請法院裁定許可對發票人強制執行係屬非訟事件，此
    項聲請之裁定及抗告法院之裁定，僅依非訟事件程序，以審
    查強制執行許可與否，並無確定實體上法律關係存否之效力
    ，如發票人就票據債務之存否有爭執時，應由發票人提起確
    認之訴，以資解決，最高法院56年台抗字第714號、57年台
    抗字第76號判例可資參照。
二、本件相對人於原審主張：其執有抗告人於民國100年5月2日
    所簽發面額為新臺幣（下同）500,000元，付款地未載，利
    息未約定，免除作成拒絕證書，到期日100年6月1日之本票
    乙紙（下稱系爭本票），詎相對人於到期後經提示未獲付款
    ，爰依票據法第123條規定提出系爭本票聲請本院裁定就上
    開金額及依法定年息6%計算之利息准許強制執行等情。
三、抗告意旨雖稱：相對人欲購買桃園縣楊梅市○○段952地號
    等34筆土地，而與抗告人簽訂買方議價委託契約書，並交付
    委託議價協調金500,000元予抗告人，約定若未於100年6月1
    日前議價成功，該協調金則無息返還相對人，若賣方願意接
    受出售，該協調金即轉作為定金，抗告人為擔保相對人所交
    付之協調金則開立系爭本票作為反擔保，詎相對人屆期未出
    面與賣家簽約，是該協調金已轉作定金並由賣方沒收，又系
    爭本票亦應返還予抗告人，相對人卻未返還，反而聲請本票
    裁定強制執行，為此依法提起抗告，請求原裁定廢棄云云。
    經查，自原審卷附系爭本票形式觀之，已具備本票之法定記
    載事項，本件原審依非訟事件程序審查，認系爭本票已符合
    票據法第123條之規定，而為准予強制執行之裁定，經核並
    無違誤。抗告人所為指摘，無論屬實與否，均為實體上之爭
    執，並非本件非訟程序得以審究。從而，抗告意旨指摘原裁
    定不當，求予廢棄，為無理由，應予駁回。
四、據上論結，本件抗告為無理由。依非訟事件法第46條、第21
    條第2項，民事訴訟法第495條之1第1項、第449條第1項、第
    78條，裁定如主文。
中    華    民    國   100    年    8     月     9    日
                  民事第四庭    審判長法  官  張瑜鳳
                                      法  官  陳靜茹
                                      法  官  林怡伸
以上正本係照原本作成。
本裁定不得再抗告。
中    華    民    國   100    年    8     月      9   日
                                      書記官  鄭美華